臺灣板橋地方法院刑事判決　　　　　　　　　　　　九十二年度易字第二八三一號
　　公訴人　 臺灣板橋地方法院檢察署檢察官
　　被　告　 甲○○（原名沈
　　　　　　 丁○○
右列被告等因傷害案件，經檢察官提起公訴（九十一年度偵字第二二九九九號），本
院判決如左：
    主    文
甲○○傷害人之身體，處有期徒刑肆月，如易科罰金，以參佰元折算壹日。
丁○○傷害人之身體，處有期徒刑參月，如易科罰金，以參佰元折算壹日。
    事    實
一、甲○○（原名沈居皇，民國九十一年十月一日更名）與丁○○係鄰居關係，甲○○因不滿丁○○常將車輛停放在其臺北縣板橋市○○街三十一巷十五號一樓店門
    口，妨礙其貨物裝載而心有不滿，於九十一年七月十三日中午十二時二十三分許
    （起訴書誤為三十分許），二人復因停車問題發生口角，甲○○遂出手推丁○○
    胸前乙下，丁○○亦不甘示弱，二人進而相互基於普通傷害之故意，徒手拉扯互
    毆，丁○○因此受有右耳裂傷、右膝撞擊傷、及右橈骨骨折之傷害，甲○○亦因
    此受有頭部創傷、兩側上肢、兩肩多處瘀傷之傷害。
二、案經甲○○、丁○○分別訴由臺北縣政府警察局板橋分局移送臺灣板橋地方法院
    檢察署檢察官偵查起訴。
    理    由
一、訊據被告甲○○坦承於前揭時地徒手與被告丁○○拉扯互毆之事實。被告丁○○
    則矢口否認前開犯行，辯稱：當天伊中午十二三十分許，伊要外出購物，徒步行
    經甲○○住處前，突然遭甲○○毆打，伊未與甲○○爭執，亦未互毆，只有伊被
    甲○○打而已，甲○○那邊有一人壓著伊讓甲○○打，若伊與甲○○有扭打，衣
    服應該不會完整，甲○○之傷勢可能是他衝過來時，別人抓住他造成的，非伊打
    傷云云。
二、然查前揭事實，業據被告甲○○於警詢時及偵審中供稱：伊住處板橋市○○街三
    十一巷十五號一、二樓，一樓堆放竹筍當倉庫用，要經常進出貨，丁○○多次將
    其自用小客車停放在伊住處門前，造成進出貨物不便，伊曾以電話聯絡丁○○，
    丁○○前來將車打開又關上，並稱：「車子我不要移要如何，你屋內是不是擺放
    危險物品，我要檢舉你」，之後丁○○將車停放伊住處前不再留電話，九十一年
    七月十三日十二時三十分許，伊住處有進一批竹筍，當時伊與工人一起吃午飯，
    丁○○前來停放機車，伊上前質問丁○○先前請你移車為何不移，丁○○回稱：
    「我不爽移車，不成嗎？」，伊一聽火大動手推他一下，丁○○也推伊，雙方就
    打起來等語（見偵查卷第三頁背面、第三十七頁背面、第五十四頁背面至第五十
    五頁）。被告丁○○於警詢時亦稱：遭被告甲○○一人徒手毆打之事實（見偵查
    卷第六頁背面）。
三、次查現場目擊證人乙○○於偵查中結證稱：甲○○係伊姪子，當天伊去載貨，是
    做竹筍生意，搬完貨在屋內樓上泡茶，聽見外面非常吵，伊出來看到被告二人抱
    在一起，打在一起，一開始言語衝突，伊人在店內，出來就看到丁○○與甲○○
    抱在一起，滾在地上，伊趕緊拉開他們，要他們不要打架，拉開後丁○○跑到樓
    上說要報警，他從中庭下來就說要叫人，後來甲○○追出去，丁○○跑開時自己
    有跌倒，因當天有下雨，伊不清楚被告二人是何原因起衝突，當時僅有被告二人
    動手，沒有第三人動手，郭峻誠、己○○事發時都在甲○○家中泡茶，他們二人
    都有出來看等語（見偵查卷第五十五頁背面、本院九十三年二月十八日審判筆錄
    ）。證人己○○於偵查中證稱：看到他們時已打起來，至於前半段伊沒看到，看
    到時他們二人是互毆等語（見偵查卷第五十五頁背面）。證人辛○○於偵審中證
    稱：當天上午伊出門時看見甲○○在其住處門口下貨，因伊機車停放在甲○○門
    口，中午伊從外面回來，看見被告二人爭執，互相拉扯，伊便上去勸架，現場除
    被告二人外還有其他人在場，伊看見二人扭在一起，沒看到揮拳，伊到現場已有
    在勸架，後來丁○○先離開說要報警，甲○○與丁○○二人還互相叫罵，中間丁○○有往中庭跑，甲○○有跟過去，伊未跟過去，不知道在中庭發生何事等語（
    偵查卷第八十六頁背面、本院九十三年三月三日審判筆錄）。自上開證人等所言
    ，被告二人確有拉扯互毆之事實。
四、又被告二人所居住之社區大廈管理委員會總幹事吳義重於偵查中提供二捲事發當
    時社區監視錄影帶，經檢察事務官及本院先後勘驗結果，自當日中午十二時二十
    二分許至同日中午十二時三十四分許，編號Ａ６─２之影帶先後攝得被告丁○○
    於十二時二十二分四十秒許步出社區側門，十二時二十三分三十六秒丁○○自側
    門進入，十二時二十四分許丁○○走進電梯，在電梯內以右手指觸摸右耳，及看
    右手指，十二時二十四分十五秒丁○○步出電梯，十二時二十四分四十秒至五十
    三秒被告甲○○與友人在社區門口交談，友人有拉甲○○手臂，十二時二十六分
    五十四秒被告甲○○推撞側門進入，後數名友人自側門進入，十二時三十一分十
    四秒甲○○由側門走出，數名友人隨後步出側門。另編號Ｃ６─２之影帶於當日
    中午十二時三十分二十三秒至三十一分三十三秒許，攝得被告甲○○及數名友人
    先後跑進社區中庭及離去之畫面，有臺灣板橋地方法院檢察署九十二年九月二十
    九日及本院九十三年一月十六日勘驗筆錄二份、及翻拍畫面二十三張在卷可參，
    自上開錄影帶顯示內容，可知本案事發時間應在被告丁○○於當日中午十二時二
    十二分四十秒許步出社區側門後，至十二時二十三分三十六秒自側門進入之中間
    時段。
五、再查被告二人拉扯互毆之結果，被告丁○○因此受有右橈骨遠端骨折併右外耳裂
    傷、右膝挫傷之傷害，有臺北縣樹林市○○街九號仁愛醫院九十一年七月十三日
    及十六日邊後出具之乙種診斷證明書二紙、照片二張附卷可稽。而被告甲○○亦
    因此受有頭部創傷、兩側上肢、兩肩多處瘀傷之傷害，有亞東醫院同年七月十三
    日出具之甲種診斷證明書一紙在卷可參。綜上本案被告二人因停車糾紛衝突互毆
    成傷之事實應堪認定。
六、至被告丁○○於本院審理時詰問之證人即派出所員警戊○○與分局員警庚○○，
    員警戊○○僅係陳述接獲報案後到場及後續處理本案之經過情形，而員警庚○○
    係確認處理本案之派出所員警即係戊○○，並無其他警察介入等情，是二位員警
    所言與本案之發生並無直接關聯性。再證人即被告丁○○之堂兄丙○○於本院審
    理時雖稱：事發後證人辛○○曾對伊說當天丁○○與甲○○在樓下，甲○○見到
    丁○○就上去打他，辛○○及沈之朋友上前阻止都攔不住，只好跟著跑進來，丁○○有報警處理，甲○○才委託辛○○跟伊談和解之事，表示甲○○在事發當時
    不知丁○○是伊親戚，若是知道，就不會發生此事云云（見本院九十三年三月三
    日審判筆錄）。惟為證人辛○○當庭否認，辛○○稱：事發後伊聽說丁○○送去
    醫院，便主動說伊認識丙○○，伊去告訴丙○○說丁○○被送去醫院之事，只有
    說甲○○與丁○○有爭執，好像丁○○受傷比較嚴重等語（見本院九十三年三月
    三日審判筆錄）。因證人丙○○非本件事發當時在場之目擊證人，其稱聽證人辛○○告知事發經過情節，既與證人辛○○於偵審中所言有出入，自難以證人丙○○之聽聞作為本案之認定依據，附此敘明。
七、核被告甲○○、丁○○所為，均係犯刑法第二百七十七條第一項之普通傷害罪。
    爰審酌被告二人僅因停車糾紛竟互毆成傷，被告甲○○對被告丁○○造成之傷害
    較重，彼等犯罪之動機、目的、手段、所生損害、犯罪後迄未能以平和理性方式
    解決紛爭等一切情狀，分別量處如主文所示之刑，並均諭知易科罰金之折算標準
    ，以示懲儆。
據上論斷，應依刑事訴訟法第二百九十九條第一項前段，刑法第二百七十七條第一項
、第四十一條第一項，罰金罰鍰提高標準條例第一條前段、第二條，判決如主文。
本案經檢察官馬中琍到庭執行職務。
中      華      民      國      九  十  三    年    三    月   十  七   日
                                          臺灣板橋地方法院刑事第十一庭
                                              審判長法  官  談    虎
                                                    法  官  朱 敏 賢
                                                    法  官汪 怡 君
右正本證明與原本無異
如不服本判決應於送達後十日內向本院提出上訴狀
                                                    書記官  陳 君 偉
中      華      民      國      九  十  三    年    三    月   十  七   日
參考法條：
刑法第二百七十七條第一項
  傷害人之身體或健康者，處三年以下有期徒刑，拘役或一千元以下罰金。
